【裁判字號】    89,交易,31
【裁判日期】    890315
【裁判案由】    過失傷害
【裁判全文】
~w2z2;臺灣高雄地方法院刑事判決~w1z1;      八十九年度交易字第三一號
    公  訴  人  臺灣高雄地方法院檢察署檢察官
    被      告  甲○○
右列被告因過失傷害案件，經檢察官提起公訴（八十八年度偵字第一○九九一、二五
七九六號），本院判決如左：
    主  文
甲○○因過失傷害人，處拘役肆拾日，如易科罰金，以佰元折算壹日。
    事  實
一、甲○○考領有普通小型車駕駛執照，於民國八十八年二月十一日上午十一時二十
    分許，駕駛牌照號碼ＹΖ─六五四八號自用小客車，沿高雄市○○區○○路由北
    往南方向行駛，途經文川路與重立路之無號誌交岔路口時，本應注意（一）在市
    區道路，時速不得超過四十公里；（二）汽車行駛至無號誌交岔路口時，如同為
    直行車者，左方車應暫停讓右方車先行；（三）汽車行駛時，駕駛人應注意車前
    狀況，並隨時採取必要之安全措施，且依當時天候晴朗，日間自然光線，該路段
    為市區道路○○○路面乾燥無缺陷，道路無障礙物，視距良好，又依其智識、能
    力亦無不能注意之情事，乃竟未注意暫停讓右方車先行，亦疏於注意車前狀況，
    並採取適當、必要及有效之閃避、煞車等安全措施，遽以時速五十五公里以上之
    行車速度超速行駛（事故現場留有二條煞車痕長達十九點四公尺），適有丙○○
    駕駛牌照號碼ＸΖ─四二六五號自用小客車其後座附載其妻乙○○○，沿重立路
    由西往東方向行駛，至前開無號誌交岔路口時，見狀煞車不及，其自用小客車之
    左後車門及左後翼子板與甲○○所駕駛之自用小客車前保險桿發生碰撞，丙○○
    因此受有左膝疼痛，乙○○○受有頭部撞傷之傷害。甲○○於肇事後，留在事故
    現場，對於未發覺之犯罪，主動向事故處理之員警坦承肇事，並接受偵訊。
二、案經被害人丙○○、乙○○○訴請臺灣高雄地方法院檢察署檢察官偵查起訴。
    理  由
一、訊據被告甲○○對於右揭事實均坦承不諱，核與告訴人丙○○、乙○○○分別於
    偵查及本院調查中指訴之情節相符，復有高雄市○○○○○道路交通事故調查報
    告表暨事故現場圖乙紙、交通事故現場談話紀錄表二紙、現場照片四幀及高雄榮
    民總醫院醫師出具之診斷證明書二張在卷可資佐證。
二、按駕駛人在市區道路行車，時速不得超過四十公里；汽車行駛至無號誌交岔路口
    時，如同為直行車者，左方車應暫停讓右方車先行；及應注意車前狀況，並隨時
    採取必要之安全措施，道路交通安全規則第九十三條第一項第一款前段、第一百
    零二條第一項第二款後段及第九十四條第三項分別定有明文。被告既考領有普通
    小型車駕駛執照，對於前揭規定自不得諉為不知，且該規定之義務亦為被告應注
    意並能注意之事項。經查，肇事路段係屬市區道路，有前開道路交通事故調查報
    告表可佐，行車速度時速自不得超過四十公里，況依當時天候晴朗，日間自然光
    線，柏油路面乾燥無缺陷，道路無障礙物，視距良好，又依被告之智識、能力亦
    無不能注意之情事，乃竟未注意暫停讓右方車先行，亦疏於注意警戒車前動態，
    並隨時採取適當、必要及有效之閃避、煞車等安全措施，且觀諸本件車禍道路交
    通事故調查報告表暨事故現場圖所示，本件事故現場所遺留之煞車痕二條，均為
    十九點四公尺，經參考前司法行政部六十二年五月九日六二函刑字第四六四○號
    函轉交通部道路交通安全會報導登六二字第二三二號函所附之「一般公路汽車剎
    車距離、行車速度對照表」換算結果，車禍當時被告行車速度應高達時速五十五
    公里以上無訛，致肇事使告訴人二人受傷，其有過失，已經明顯，另高雄市政府
    建設局車輛行車事故鑑定委員會亦認定被告左方車未讓右方車先行，為肇事原因
    ，丙○○無肇事原因甚明，有該會高市鑑字第八八○三○○二號鑑定意見書在卷
    可稽。告訴人二人因本件車禍受傷，與被告之過失行為間並有相當因果關係。是
    本案事證已臻明確，被告過失傷害之犯行洵堪認定，應予依法論科。
三、被告駕車肇事，致告訴人二人受傷，核其所為，係犯刑法第二百八十四條第一項
    前段之普通過失傷害罪。被告以一過失行為，侵害告訴人二人之身體法益，係一
    行為而觸犯數罪名，為想像競合犯，應從一重論處普通過失傷害罪。被告於肇事
    後留在事故現場向處理事故之員警坦承肇事，而接受偵訊，有高雄市政府警察局
    交通大隊第七分隊出具之交通事件職務報告書乙紙附卷足參，為對未發覺之犯罪
    自首而接受裁判，應依刑法第六十二條前段之規定減輕其刑。爰審酌被告前開過
    失之程度，迄今尚未與告訴人達成和解，及告訴人二人受傷情形等一切情狀，量
    處如主文所示之刑，並諭知易科罰金之折算標準。
據上論斷，應依刑事訴訟法第二百九十九條第一項前段，刑法第二百八十四條第一項
前段、第五十五條、第六十二條前段、第四十一條，罰金罰鍰提高標準條例第一條前
段、第二條，判決如主文。
本案經檢察官李靜文到庭執行職務。
中      華      民      國    八十九    年      三      月     十五     日
                                  臺灣高雄地方法院交通法庭
                                      法  官  劉  定  安
如不服本判決，應於送達後十日內，向本院提出上訴狀。
右正本證明與原本無異。
如不服本判決，應於判決送達後十日內，向本院提出上訴狀。
                                      書記官  蔡  進  吉
中      華      民      國    八十九    年      三      月     十五     日
附錄本案論罪科刑法條全文：
刑法第二百八十四條第一項前段
  因過失傷害人者，處六月以下有期徒刑、拘役或五百元以下罰金。


司法院資訊處製作；財團法人民間司法改革基金會備份。
